臺灣彰化地方法院刑事判決　　　　　　　　　　　　　九十一年度訴字第六三號
　　公　訴　人　臺灣彰化地方法院檢察署檢察官
　　被　　　告　甲○○
　　選任辯護人　黃呈利
右列被告因違反槍砲彈藥刀械管制條例案件，經檢察官提起公訴（九十年度偵字第六
八五０號），本院判決如左：
    主  文
甲○○未經許可，持有可發射金屬具有殺傷力之玩具空氣長槍，處有期徒刑壹年壹月
，併科罰金新台幣壹萬伍仟元，罰金如易服勞役，以新台幣玖佰元即銀元參佰元折算
壹日。緩刑參年。
扣案之玩具空氣槍壹枝（槍枝管制編號0000000000號）、二氧化碳鋼瓶陸
瓶及鋼珠壹包均沒收。
    事  實
一、甲○○前曾於民國八十年間因犯賭博罪，經台灣高等法院台中分院判處有期徒刑
    五月，於八十二年九月十七日易科罰金執行完畢（不構成累犯）；其明知未經許
    可不得持有槍枝，竟於民國八十七年底（起訴書載為: 於八十六年或八十七年間
    之某一時點），在台中某不詳地址之模型店，以新台幣（下同）九千五百元之代
    價，購買可發射金屬具殺傷力之玩具空氣長槍一枝（槍枝管制編號000000
    0000號，附供玩具空氣長槍使用之鋼珠一包及二氧化碳鋼瓶六瓶，另公訴人
    誤載為「改造」玩具空氣長槍），即未經許可而無故持有以供打鳥之用，並藏放
    於甲○○位於彰化縣福興鄉○○村○○街三十八號之鴿舍中。迄九十年十月九日
    十六時二十分許，為警持搜索票前往搜索而查獲，並扣得該具殺傷力之玩具空氣
    長槍一枝、瓦斯鋼瓶六瓶、鋼珠一包。
二、案經彰化縣警察局鹿港分局報告臺灣彰化地方法院檢察署檢察官偵查起訴。
    理  由
一、右開事實，迭據被告甲○○於警訊時、偵查及本院審理中坦承不諱，並有照片三
    幀、扣案之玩具空氣長槍一枝（槍枝管制編號0000000000號）、瓦斯
    鋼瓶六瓶、鋼珠一包可資佐證；又前開玩具空氣長槍及二氧化碳鋼瓶、鋼珠送請
    內政部警政署刑事警察局鑑定結果，認係玩具空氣長槍，以小型二氧化碳鋼瓶內
    之氣體為發射動力，機械性能良好，經實際試射，其發射動能為四七點五七焦耳
    ＼平方公分，有內政部警政署刑事警察局九十年十月二十一日刑鑑字第二○一七
    六四號鑑驗通知書附卷可稽，依該局對活豬作射擊測試結果，及日本科學警察研
    究所研究之結論，該發射動能足以穿入人體皮膚，已具有殺傷力，而鋼珠為與前
    開改造玩具長槍同口徑之鋼珠，送鑑二氧化碳鋼瓶並認係可供上開槍枝使用之小
    型二氧化碳鋼瓶，亦有該局鑑驗通知書乙紙可按。又被告於本院審理中堅詞否認
    買得該玩具空氣長槍後有經改造，且依上開鑑定報告亦無經改造之記載，公訴人
    於起訴書犯罪事實欄內逕自認定該玩具空氣長槍經改造，應有不當，併予敘明。
    另被告辯說不知持有該槍為違法云云，然我國禁止一般民眾持有槍枝，厲禁高懸
    ，此為公知之事實，而被告亦不否認曾持該槍打鳥，顯見其對該槍可供射擊、具
    有一定之殺傷力，知之甚明，是其此之所辯，應係為己卸責之詞，不可採信，是
    被告犯行洵堪認定，應依法予以論科。
二、被告雖自八十七年底間即持有該玩具空氣長槍，惟按未經許可持有槍枝之犯罪行
    為係屬繼續犯，亦即於開始持有行為時，其犯罪即已成立，而在持有繼續中，其
    犯罪行為仍在進行中，迄至九十年十月九日遭查獲，其持有行為方為終了。核被
    告所為，係違反槍砲彈藥刀械管制條例第十一條第四項無故持有可發射金屬具殺
    傷力之玩具空氣長槍罪。爰審酌被告犯罪之動機、目的、方法、手段、所生危害
    ，其係向模型店購得該槍，並未持以危害社會，犯情尚屬輕微，暨其犯後態度等
    一切情狀，量處如主文所示之刑，罰金部分並諭知易服勞役之折算標準，以示懲
    儆。末查被告前雖受有期徒刑以上刑之宣告（賭博罪），惟執行完畢後已逾五年
    ，此有臺灣彰化地方法院檢察署刑案資料查註紀錄表一紙在卷可稽，其經此教訓
    ，應知警惕而無再犯之虞，所宣告之刑，認以暫不執行為適當，併予宣告緩刑三
    年，以勵自新。又原槍砲彈藥刀械管制條例第十九條第一項規定：「犯第七條、
    第八條、第十條、第十一條、第十二條第一項至第三項、第十三條第一項至第三
    項之罪，經判處有期徒刑者，應於刑之執行完畢或赦免後，令入勞動場所，強制
    工作，其期間為三年。」業於九十年十一月十四日修正刪除，依刑法第二條第一
    項規定，自不得宣告強制工作，併此敘明。至扣案之前開玩具空氣長槍為違禁物
    ，而鋼珠一包及二氧化碳鋼瓶六瓶，為被告所有、供本件犯罪所用之物，業據其
    供明在卷，均應依法併予宣告沒收。
據上論斷，應依刑事訴訟法第二百九十九條第一項前段，槍砲彈藥刀械管制條例第十
一條第四項，刑法第二條第一項、第十一條前段、第四十二條第二項、第七十四條第
二款、第三十八條第一項第一款、第二款，罰金罰鍰提高標準條例第二條，判決如主
文。
本案經檢察官羅美秀到庭執行職務。
中    華    民    國    九十一    年      九      月      二十五        日
                                臺灣彰化地方法院刑事第二庭
                                    法      官  吳  俊  螢
右正本證明與原本無異。
如不服本判決，應於送達後十日內向本院提出上訴狀(須附繕本)。
告訴人或被害人對於判決如有不服具備理由請求檢察官上訴者，其上訴期間之計算係
以檢察官收受判決正本之日期為準。
                                    法院書記官  莊  素  美
中    華    民    國    九十一    年      九      月      二十六        日
槍砲彈藥刀械管制條例第十一條
未經許可製造、販賣或運輸彈藥者，處六月以上五年以下有期徒刑。
意圖供自己或他人犯罪之用，而犯前項之罪者，處一年以上七年以下有期徒刑，得併
科五萬元以下罰金。
未經許可無故持有、寄藏或意圖販賣而陳列彈藥者，處三年以下有期徒刑。
第一項及第二項之未遂犯罰之。
修正後
未經許可，製造、販賣或運輸第四條第一款所稱其他可發射金屬或子彈具有殺傷力之
各式槍砲者，處五年以上有期徒刑，併科新臺幣一千萬元以下罰金。
未經許可，轉讓、出租或出借前項所列槍砲者，處三年以上十年以下有期徒刑，併科
新臺幣七百萬元以下罰金。
意圖供自己或他人犯罪之用，而犯前二項之罪者，處無期徒刑或七年以上有期徒刑，
併科新臺幣一千萬元以下罰金。
未經許可，持有、寄藏或意圖販賣而陳列第一項所列槍砲者，處一年以上七年以下有
期徒刑，併科新臺幣七百萬元以下罰金。
第一項至第三項之未遂犯罰之。
